【裁判字號】    95,交聲再,16
【裁判日期】    950726
【裁判案由】    過失傷害
【裁判全文】
臺灣高等法院刑事裁定                95年度交聲再字第16號
    再審聲請人
    即受判決人  甲○○
上列聲請人因過失傷害案件，對於本院94年交上易字第270號 ，
中華民國95年2月22日確定判決，聲請再審，本院裁定如下：
    主  文
再審之聲請駁回。
    理  由
一、聲請意旨略以：本件案發當時，聲請人之車輛係自中壢市○
    ○路口左轉進入環中東路，並將車輛停止於外側車道，準備
    路邊停車，惟被害人竟自右側前方葉子板撞上，故聲請人並
    非如原確定判決所載，係貿然進入外車道，本件係被害人自
    己速度過快，且無煞車，以致撞擊聲請人車輛，而被害人竟
    辯稱並無超速，則何以車子會撞得如此稀爛？況被害人年僅
    16歲，並無駕照，監護人竟讓被害人行駛重型機車，且機車
    上另載有一名13歲少年，如今被害人無照駕駛，已有錯在先
    ，聲請人自認並無違反交通規則。再駕駛人已和聲請人和解
    ，而駕駛人自應負起賠償後方被害人之責任，不應將所有責
    任歸咎於聲請人。再原確定判決認駕駛人係貿然以4、50 公
    里之速度行駛，則何以後方被害人會飛至3、4公尺遠之前方
    ，若本件係聲請人撞擊對方，則後方被害人飛出的角度不應
    是如此。又被害人自述有戴安全帽，為何會受頭部外傷等傷
    害，故聲請人懷疑被害人有詐欺之嫌，因為當初駕駛人訴訟
    ，要聲請人賠償新台幣43萬8950元， 為何以5萬元道義上和
    解？為何和解後，被害人又追訴？是否有詐騙之嫌？聲請人
    是否可以要求3人當面對質，重審以求公正等語。
二、按有罪之判決確定後，有左列情形之一者，為受判決人之利
    益，得聲請再審︰一、原判決所憑之證物已證明其為偽造或
    變造者。二、原判決所憑之證言、鑑定或通譯已證明其為虛
    偽者。三、受有罪判決之人，已證明其係被誣告者。四、原
    判決所憑之通常法院或特別法院之裁判已經確定裁判變更者
    。五、參與原判決或前審判決或判決前所行調查之法官，或
    參與偵查或起訴之檢察官，因該案件犯職務上之罪已經證明
    者，或因該案件違法失職已受懲戒處分，足以影響原判決者
    。六、因發現確實之新證據，足認受有罪判決之人應受無罪
    、免訴、免刑或輕於原判決所認罪名之判決者。前項第一款
    至第三款及第五款情形之證明，以經判決確定，或其刑事訴
    訟不能開始或續行非因證據不足者為限，得聲請再審，刑事
    訴訟法第420條定有明文。按刑事訴訟法第420條第1項第6款
    所謂「發現確實之新證據」，係指該證據於事實審法院判決
    前業已存在，為法院、當事人所不知，不及調查斟酌，至其
    後始行發現，且就證據本身形式觀察，固不以絕對不須經過
    調查程序為條件，但必須顯然可認為足以動搖原有罪確定判
    決，而為受判決人無罪、免訴、免刑或輕於原判決所認罪名
    之判決者為限（最高法院33年抗字第70號、 40年臺抗字第2
    號、41年臺抗字第1號判例參照）。 而不得上訴於第三審法
    院之案件，除有刑事訴訟法第四百二十條所列情形外，其經
    第二審確定之有罪判決，如就足生影響於判決之重要證據漏
    為審酌者，亦得為受判決人之利益聲請再審；法院認為再審
    無理由者，應以裁定駁回，刑事訴訟法第421條、第434條分
    別定有明文。
三、經查：聲請人上開聲請意旨，既未表明係依刑事訴訟法第42
    0條第1項何款理由提出本件再審之聲請，亦未表明係屬刑事
    訴訟法第421條所指之重要證據漏未審酌， 已與刑事訴訟法
    所定之再審要件不符。又依聲請意旨所示，均屬就原確定判
    決所認定之事實與證據取捨加以爭執， 與刑事訴訟法第420
    條第1項第1款至第5款所列再審事由，無一相符， 聲請人據
    以聲請再審，亦無理由。且依原確定判決所載，原確定判決
    係以道路交通調查報告表、事故現場圖、現場照片、診斷證
    明書、聲請人於警詢之供述、告訴人曾俊庭於原審之證述臺
    灣省桃園縣區車輛行車事故鑑定委員會桃園縣區940488案鑑
    定意見書等證據加以審酌，自非屬刑事訴訟法第420條第1項
    第6款所定之「確實之新證據」，及同法第421條之重要證據
    漏未審酌。足見聲請人所舉上開再審事由，均無理由，應予
    駁回。
據上論斷，應依刑事訴訟法第434條第1項，裁定如主文。
中    華    民    國    95    年    7     月    26    日
                  刑事第４庭  審判長法  官  蔡秀雄
                                    法  官  黃金富
                                    法  官  周煙平
以上正本證明與原本無異。
不得抗告。
                                    書記官  蕭麗珍
中    華    民    國    95    年    7     月    26    日


司法院資訊處製作；財團法人民間司法改革基金會備份。
